臺灣基隆地方法院交通事件裁定　　　　　　　　　　九十三年度交聲字第二０四號
　　移送機關即　交通部公路總局台北區監理所基隆監理站
　　原處分機關
　　聲明異議人　甲○○　男　四.
　　即受處分人
右列受處分人因違反道路交通管理處罰條例案件，對於交通部公路總局台北區監理所
基隆監理站九十三年八月十九日所為之處分（原處分案號：基監字第裁四二─ＡＣＵ
七九三一五七），聲明異議，本院裁定如左：
    主  文
異議駁回。
    理  由
一、本件聲明異議意旨如聲明異議狀（如附件）所載。
二、按汽車駕駛人轉彎時，有在轉彎或變換車道前，未使用方向燈或不注意來、往行
    人或轉彎前未減速慢行者，處二百元以上六百元以下（註：新臺幣六百元以上一
    千八百元以下）罰鍰，道路交通管理處罰條例第四十八條第一款定有明文；再汽
    車駕駛人違反道路交通管理處罰條例第四十八條規定者，除依原條款處罰外，並
    予記違規點數一點，道路交通管理處罰條例第六十三條第一項第一款亦有明文。
三、本件聲明異議人即受處分人甲○○（下稱受處分人）於民國九十三年七月二日上
    午十時三十五分許，駕駛九四０三─ＤＢ號自用小客車，行經臺北市○○路、信
    義路口，經臺北市政府警察局信義分局吳興街派出所（下稱舉發單位）員警以受
    處分人有駕駛汽車轉彎未使用方向燈之違規行為，當場攔停並掣單舉發。受處分
    人不服舉發，向交通部公路總局台北區監理所基隆監理站（下稱原處分機關）提
    出申訴，原處分機關請舉發機關調查結果，仍認受處分人有上開之違規行為，遂
    於九十三年八月十九日，依道路交通管理處罰條例第四十八條第一款（原處分贅
    引第一項），裁處受處分人新臺幣（下同）九百元之罰鍰，並依同條例第六十三
    條第一項第一款記違規點數一點。
四、訊據受處分人坦承於九十三年七月二日上午十時三十五分，駕駛九四０三─ＤＢ
    號自用小客車，行經臺北市○○路及信義路口時為警攔下之事實，然矢口否認有
    何駕駛汽車轉彎未使用方向燈之違規行為，辯稱：其駕車由臺北市○○路右轉莊
    敬路，當車子尚在信義路時即已打右轉方向燈，待轉彎至莊敬路車身回正直行時
    ，右轉方向燈早已自動熄滅，警察並未拍照佐證，其是被誤認未依規定顯示方向
    燈云云。經查：
（一）證人即舉發之員警乙○○到庭結證稱：舉發當時其站在莊敬路上，受處分人的
      車子由信義路西向東，右轉往南行駛，其所在的位置視線完全沒有阻礙，由其
      站立的角度看過去，受處分人的方向燈完全沒有閃，舉發當日是九十三年七月
      一日後交通大執法期間，其當天的工作就是取締未依規使用方向燈之違規行為
      ，所以其相當注意，並未看錯等語，並庭呈舉發違規地點之簡圖及現場照片四
      張。本院觀諸證人在提出之現場照片上所標出受處分人之行車方向及其取締違
      規之地點，證人站立於執行取締地點，其視線應未受阻礙且可看見車輛由信義
      路右轉莊敬路口之情形無訛。
（二）再依交通警員掣單舉發違反道路交通管理處罰條例所列之違規事實，本質上為
      行政處分，係公務員基於職務上權力，依法就特定之具體事件所為具有公法上
      效果之單方行政行為，基於公務員為公法上行為具有公信力之原則，該行政處
      分當可被推定為真正，其據以依法處分之事實認定亦為真正無誤，本此公信原
      則，乃立法者賦予行政機關制定違反道路交通事件統一裁罰標準及處理細則，
      使勤務警員得當機處分以達其維護交通秩序、安全之行政目的，反之，若謂公
      務員一切行政行為均需預留證據以證其實，則國家行政勢必窒礙難行，據此，
      刑事訴訟法就犯罪證據有關之規定中與屬行政秩序罰之交通違規裁罰本質不合
      之部分，自不在準用之列，從而，異議人既未就執勤警員之舉發有誤提出相關
      證據以供調查，本院經查亦無任何證據足資證明其有捏造事實違法取締之情事
      ，則執勤警員本其維護交通秩序、安全職責所為之舉發，自應受到合法、正確
      之推定。是證人乙○○之證言堪予採信，受處分人空言否認，要不足採。
五、綜上所述，本件受處分人於前揭時、地駕駛汽車有轉彎未使用方向燈之違規行為
    事證明確，原處分機關調查結果，認受處分人有上揭違規行為，依道路交通管理
    處罰條例第四十八條第一款、第六十三條第第一項第一款，裁處受處分人九百元
    罰鍰，並依同條例第六十三條第一項第一款記違規點數一點，核無違誤，本件異
    議人之異議為無理由，應予駁回。
六、據上論斷，應依道路交通案件處理辦法第十九條，裁定如主文。
中　　　華　　　民　　　國　　九十三　　年　　　十　　　月　　十八　　日
　　　　　　　　　　　　　　　　　臺灣基隆地方法院交通法庭
                                      法　官    劉桂金
右正本證明與原本無異。
對於本件裁定如有不服，應於收受送達後五日內，向本院提出抗告書狀，敘述抗告之
理由，抗告於臺灣高等法院。
                                      書記官    黃士元
中　　　華　　　民　　　國　　九十三　　年　　　十　　　月　　十八　　日
